【裁判字號】    98,聲,26
【裁判日期】    980123
【裁判案由】    行使權利
【裁判全文】
臺灣嘉義地方法院民事裁定  98年度聲字第26號
聲  請  人  中國信託商業銀行股份有限公司
法定代理人  乙○○
相  對  人  甲○○○
上列當事人間因擔保提存事件，聲請人聲請通知相對人限期行使
權利，本院裁定如下：
    主  文
相對人應於本裁定送達後二十一日內，就其因本院九十四年度裁
全字第四六四號假扣押執行所受損害，向聲請人行使權利，並向
本院提出為行使權利之證明。
    理  由
一、本件聲請意旨略以：聲請人主張前遵鈞院94年度裁全字第46
    4 號裁定，為實施假扣押，曾提供中央政府建設公債93年度
    甲類第7期債票，計新台幣（下同）10萬元為擔保，並以鈞
    院94年度存字第420號提存事件提存在案，因上開假扣押執
    行標的物已經拍定，訴訟已終結，爰依民事訴訟法第104條
    第1項第3款規定，聲請鈞院通知受擔保利益人即相對人於一
    定期間內行使權利，俾取回擔保物等語。
二、按訴訟終結後，法院得依供擔保人之聲請，通知受擔保利益
    人於一定期間內行使權利並向法院為行使權利之證明，如相
    對人未證明已行使權利時，法院應依供擔保人之聲請，以裁
    定命返還其提存物，民事訴訟法第104條第1項第3款後段定
    有明文。依同法第106條規定，上開有關供訴訟費用擔保之
    規定，於因假扣押供擔保之情形準用之。又民事訴訟法第
    104條第1項第3款所規定之訴訟終結，在債權人供擔保而為
    假扣押者，因該擔保金係為擔保債務人因假扣押程序所受之
    損害，故在該假扣押程序所查封之標的業經另案調卷執行拍
    賣並分配完畢時，債務人可能受有之損害即告確定，應可視
    為上開條文所稱之訴訟終結。
三、經查：聲請人前依本院94年度裁全字第464號裁定，為實施
    假扣押，曾提供中央政府建設公債93年度甲類第7期債票，
    計10萬元為擔保，並聲請本院以96年度執字第22295號事件
    執行相對人之財產，又該假扣押所查封之標的，經本院以94
    年度執全字第348號執行事件調卷拍賣，並於97年11月26日
    分配完畢而告終結，且聲請人收受上開假扣押裁定已逾30日
    ，依強制執行法第132條第3項規定，不得聲請執行等情，業
    經本院調取本院94年度存字第420號、96年度執全字第22295
    號卷宗核閱無訛，依前揭規定及說明，堪認符合前揭規定之
    訴訟程序終結。從而，聲請人聲請通知相對人於一定期間內
    行使權利，為有理由，應予准許。
四、依民事訴訟法第104條第1項第3款，裁定如主文。
中    華    民    國    98    年    1    月    23     日
                  民一庭法  官  張鶴齡
以上正本係照原本作成。
如對本裁定抗告須於裁定送達後10日內向本院提出抗告狀。
中    華    民    國    98    年    1    月    23     日
                        書記官  馮澤文


司法院資訊處製作；財團法人民間司法改革基金會備份。
